臺灣臺北地方法院刑事裁定　　　　　　　 96年度易字第565號
甲　○　○　臺灣臺北地方法院檢察署檢察官
被　　　告　丙○○
　　　　　　　　　　　（現羈押於臺灣臺北看守所）
選任辯護人　崔百慶律師
　　　　　　王柏棠律師
被　　　告　戊○○
　　　　　　　　　　　之1
　　　　　　　　　　　（現羈押於臺灣臺北看守所）
上列被告等因竊盜案件，本院裁定如下：
    主  文
丙○○、魏猶輝均應予羈押，並均禁止接見通信。
    理  由
一、按被告經法官訊問後，認為犯罪嫌疑重大，而有左列情形之
    一，非予羈押，顯難進行追訴、審判或執行者，得羈押之︰
    一逃亡或有事實足認為有逃亡之虞者。二有事實足認為有湮
    滅、偽造、變造證據或勾串共犯或證人之虞者。三所犯為死
    刑、無期徒刑或最輕本刑為5年以上有期徒刑之罪者，刑事
    訴訟法第101條第1項定有明文。
二、訊據被告丙○○、魏猶輝均於本院訊問時否認犯何刑法第32
    1條第3款、第4款結夥三人攜帶兇器竊盜之罪。被告丙○○
    辯稱：被告乙○、魏猶輝開貨車去，說有一些鐵要賣我，叫
    我去看，我不知道他們要賣多少錢，我就去現場看，還沒談
    到價錢，警察就來了云云；被告魏猶輝辯稱：被告乙○以一
    天新臺幣（下同）1500元之代價僱請伊，伊不知道是去偷東
    西云云（見本院96年4月13日訊問筆錄）。
三、經查：
    (一)按羈押被告之目的，其本質在於確保訴訟程序得以順利進
      行、或為確保證據之存在與真實、或為確保嗣後刑罰之執
      行，而對被告所實施剝奪其人身自由之強制處分。被告有
      無羈押之必要，法院僅須審查被告犯罪嫌疑是否重大、有
      無羈押原因、以及有無賴羈押以保全偵審或執行之必要，
      由法院就具體個案情節予以斟酌決定，如就客觀情事觀察
      ，法院許可羈押之裁定或延長羈押之裁定，在目的與手段
      間之衡量並無明顯違反比例原則情形，即無違法或不當可
      言。且關於羈押原因之判斷，尚不適用訴訟上之嚴格證明
      原則。至於被告實際是否成立犯罪，乃本案審判程序時實
      體上應予判斷之問題，並非法院裁定是否羈押或應否准許
      具保停止羈押之審查要件。
    (二)被告丙○○、魏猶輝犯刑法第321條第3款、第4款結夥三
      人攜帶兇器竊盜罪，除有告訴代理人丁○○於警詢之指訴
      外，復有贓物認領保管單、照片12幀及扣案之發電機1台
      、電鋸2台、砂石切片1組可證，被告二人犯刑法第321條
      第3款、第4款結夥三人攜帶兇器竊盜罪之犯罪嫌疑重大。
    (三)被告丙○○、乙○之供述前後多有矛盾，且彼此供述不符
      ，共同被告乙○經合法傳喚未到庭，有事實足認被告丙○
      ○、乙○有勾串之虞：
      1.被告丙○○於警詢時辯稱：伊為被告乙○所雇請之臨時
        工（見偵卷第8頁）；偵查時供陳：我以為那些鋁條是
        沒有人的，因為那邊看起來像廢墟，都用工具敲，但還
        沒有搬上車（見偵卷第69頁），於本院訊問時則翻異前
        詞辯稱並無參與。
      2.被告魏猶輝於警詢時辯稱：共犯共有三人，分為乙○（
        老獅）、丙○○（李董）及我，我跟乙○是工作的朋友
        ，而李董是偶而會請我和乙○做臨時工。該地點是李董
        和乙○跟我說，有一個住基隆綽號為阿勇因為欠他錢，
        才告訴他在石碇有一個違建的教堂，可以在該地切割鋼
        條，所以邀我跟乙○共三人一同前往竊取鋁門窗條，到
        時變賣三人平分，而我們也同意（見偵卷第14頁)；真
        查時供陳：本來要去現場玩，後來看到廢棄物就想撿去
        賣（見偵卷第69頁）。
      3.被告丙○○於本院訊問其為何於警詢時稱受僱於乙○，
        其辯稱：我是為了配合乙○、魏猶輝，足徵被告間曾有
        勾串之事實，現彼此供述不符，當有再勾串之高度可能
        ；被告乙○經合法通知未到庭，被告戊○○供陳尚有共
        犯阿勇，該共犯阿勇尚未到案，亦有事實足認彼等有勾
        串之虞，非予羈押，顯難進行追訴、審判、執行，醫刑
        事訴訟法第101條第1項第2款之規定，被告丙○○、魏
        猶輝自應均予羈押、禁見。
四、據上論斷，應依刑事訴訟法第220條，裁定如主文。
中　　華　　民　　國　　96　　年　　4 　　月　　19　　日
             　　 刑事第六庭法　官  趙子榮
以上正本證明與原本無異。
如不服本裁定，應於送達後5日內，向本院提出抗告狀。
                            書記官　陳怡君
中　　華　　民　　國　　96　　年　　4 　　月　　19　　日
